【裁判字號】    95,訴,3382
【裁判日期】    951110
【裁判案由】    違反電信法等
【裁判全文】
臺灣高雄地方法院刑事判決              95年度訴字第3382號
公  訴  人  臺灣高雄地方法院檢察署檢察官
被      告  乙○○
上列被告因竊盜案件，經檢察官提起公訴（95年度偵字第21106
號），暨移送併案審理（台灣台南地方法院檢察署95年度偵字第
12343 號）被告於本院準備程序中為有罪之陳述，經合議庭裁定
由受命法官依簡式審判程序獨任審理，本院判決如下：
    主  文
乙○○連續踰越牆垣及安全設備，於夜間侵入住宅竊盜，累犯，
處有期徒刑貳年肆月。
    事  實
一、乙○○前於民國90年間，因施用毒品案件，經台灣台南地方
    法院以90年度訴字第1343號判處有期徒刑4 月確定，於92年
    3 月25日執行完畢。詎仍不知悔改，復於95年3 月12日凌晨
    3 時許起至同年6 月11日凌晨2 時30分止，基於意圖為自己
    不法所有之概括犯意，於附表1 所示時、地，以如該附表所
    示之方法，竊取如該附表所示各該被害人之財物共計10次（
    其中1 次未遂）。另其於為附表1 編號7 犯行，竊得辛○○
    所有門號00000000 00 號行動電話後，復基於意圖為自己不
    法之利益，擅自於95年5 月30日凌晨1 時16分36秒、同日凌
    晨1 時17分48秒，在如該附表所示辛○○住處附近，盜用上
    開門號撥打予門號0000000000、0000000000之持有者各通話
    1 次，因而取得使用行動電話通信免付費之不法利益，共計
    新台幣（下同）23.14 元，嗣分於如附表1 所示時、地遭警
    查獲。
二、案經高雄縣政府警察局移請臺灣高雄地方法院檢察署檢察官
    偵查起訴，暨台灣台南地方法院檢察署檢察官移送併案審理
    。
    理  由
一、按本件被告乙○○所犯係死刑、無期徒刑、最輕本刑為3年
    以上有期徒刑以外之罪，其於準備程序就前揭被訴事實為有
    罪之陳述，經受命法官告知簡式審判程序之旨，並聽取其與
    公訴人之意見後，本院認無不得或不宜改依簡式審判程序進
    行之處，爰依刑事訴訟法第273條之1第1項、第284條之1，
    裁定本件由受命法官獨任進行簡式審判程序，合先敘明。
二、上揭被告竊盜及盜用他人行動電話通信之事實，業據其於本
    院審理時供承不諱，核與證人即被害人羅璟瑜、甲○○、壬○○、己○○、戊○○、辛○○、庚○○、丙○○、丁○○
    證述財物遭竊之事實相符，復據證人即收受被告竊取贓物之
    劉俊麟證述屬實，並有如附表1 所示之贓物認領保管單1 紙
    、現場查獲相片17張、被害人行動電話遭竊相片2 張、內政
    部警政署刑事警察局鑑驗書、和信電訊、台灣大哥大公司通
    話明細單各1 紙等件存卷可參，足認被告前揭自白核與事實
    相符，應堪採為被告有罪之證據，被告有竊取被害人財物及
    盜打他人電話犯行，堪以認定。本案被告犯行事證明確，自
    應依法論科。
三、論罪科刑部分：
  (一)按行為後法律有變更者，適用行為時之法律，但行為後之法
    律有利於行為人者，適用最有利於行為人之法律，係為現行
    刑法第2 條第1 項所明文。此條規定乃與刑法第1 條罪刑法
    定主義契合，係規範行為後法律變更所生新舊法律比較適用
    之準據法，並無新舊法比較之問題，應一律適用裁判時之現
    行刑法第2 條規定以決定適用之刑罰法律，先予辨明。又本
    次刑法修正之比較新舊法，應就罪刑有關之共犯、未遂犯、
    想像競合犯、牽連犯、連續犯、結合犯，以及累犯加重、自
    首減輕暨其他法定加減原因（如身分加減）與加減例等一切
    情形，綜其全部罪刑之結果而為比較；且易科罰金之折算標
    準，新法施行後，亦應依新法第2 條第1 項之規定，適用最
    有利於行為人之法律，最高法院95年度第8 次刑庭會議決議
    可資參照。查被告行為後，如附表3 所示之法律業經修正，
    並均於95年7 月1 日起生效施行，而經依上揭意旨比較結果
    ，本院裁判時之法律並無較有利於行為人，揆諸上揭說明，
    自應適用行為時之法律以為論處。
  (二)按刑法上所謂夜間，則為日出之前日沒後；又刑法第321 條
    第1 項第2 款所謂安全設備，係指除門扇、牆垣以外，依社
    會通常觀念足認為防盜之設備而言。查窗戶係供通風之安全
    設備，並非供人爬進爬出之用，爬窗行竊，自係踰越安全設
    備竊盜（最高法院25年上字第4168號、78年度台上字第4418
    號、70年度台上字第3809號判決要旨參照）。是被告就附表
    1 編號1 所為伸手入窗行竊犯行，已使窗戶之安全設備失其
    防閑之效用，自係犯刑法第321 條第1 項第2 款逾越安全設
    備竊盜罪；又被告於夜間時分，侵入住宅所為如附表1 編號
    2 、6 、8 、9 、10犯行，係犯刑法第321 條第1 項第1 款
    之夜間侵入住宅竊盜罪；其所為如附表1 編號3 於夜間破壞
    被害人門鎖進入住宅後，搜尋財物未果犯行，係犯刑法第32
    1 條第1 項第1 款、第2 款之毀損門扇於夜間侵入住宅竊盜
    未遂罪；另被告所為如附表1 編號4 犯行，係犯刑法第320
    條第1 項之普通竊盜罪；其所為如附表1 編號5 犯行，係犯
    刑法第321 條第1 項第1 款、第2 款之踰越安全設備於夜間
    侵入住宅竊盜；被告所為如附表1 編號7 犯行，因係先攀爬
    陽台圍牆進入建物2 樓後，再自該址住戶落地窗入內行竊，
    所為係犯刑法第321 條第1 項第1 款、第2 款之踰越牆垣及
    安全設備，於夜間侵入住宅竊盜罪。被告先後所為如附表1
    所示數次竊盜犯行，時間緊接，手法相同，觸犯基本構成要
    件同一之罪名，應依連續犯之規定，從情節較重之附表1 編
    號7 之犯行，論以踰越牆垣及安全設備，於夜間侵入住宅竊
    盜罪，並依法加重其刑。又公訴事實雖未論及被告所為附表
    1 編號1-6 、8-10之竊盜犯行，然因此部分事實與公訴人起
    訴附表1 編號7 之犯罪事實間，有連續犯裁判上一罪關係，
    應為起訴效力所及，本院自應併予審究。另被告竊得被害人
    行動電話後，盜用他人門號通信之犯行，所為係犯電信法第
    56條第1 項之以無線方式，盜用他人電信設備通信罪。被告
    2 次盜用他人門號通信之犯行，均係利用同一機會下，接續
    而為之數個舉動，依一般社會健全之觀念，在時間差距上難
    以強行分開，侵害同一之法益，均為接續犯，應予包括之評
    價，而為實質之一罪。被告所犯上開2 罪間，有方法、目的
    之牽連犯關係，為牽連犯，應從一重以連續踰越牆垣及安全
    設備，於夜間侵入住宅竊盜罪論處。被告前於90年間，因施
    用毒品案件，經台灣台南地方法院以90年度訴字第1343 號
    判處有期徒刑4 月確定，於92年3 月25日執行完畢之事實，
    有臺灣高等法院被告前案紀錄表1 紙附卷可按，其於5 年內
    再為本件連續竊盜犯行，為累犯，應依刑法第47條之規定，
    加重其刑，並依法遞加之。爰審酌被告正值壯年，不思以合
    法途徑獲取財物，竟任意行竊被害人之財物，且所為多係夜
    間侵入他人住宅竊盜，除危害他人財產權外，亦使居家安全
    受到嚴重威脅，所為影響社會治安非輕，惟念其於犯後尚知
    坦承犯行，在庭態度甚佳，顯見尚有悔意等一切情狀，量處
    如主文所示之刑。
據上論斷，應依刑事訴訟法第273 條之1 第1 項、第299 條第1
項前段，電信法第56條、刑法第2 條第1 項前段、修正前刑法第
56條、第321 條第1 項第2 款、第1 款、第55條、第47條，判決
如主文。
本案經檢察官癸○○到庭執行職務。
中    華    民    國    95    年    11    月    10    日
                  刑事第十二庭  法  官  黃宗揚
以上正本證明與原本無異。
如不服本判決，應於收受送達後10日內向本院提出上訴書狀。
中    華    民    國    95    年    11    月    14    日
                                書記官  王壹理
附表一、
┌──┬────┬───┬───────────┬───┬─────────┐
│編號│失竊時間│被害人│失竊物品及犯罪手法    │所犯法│認定事實所憑積極證│
│    │、地點  │      │                      │條    │據                │
├──┼────┼───┼───────────┼───┼─────────┤
│ 1  │95年3 月│羅璟瑜│ 見屋內無人，且窗戶未 │刑法第│1.被告之自白（見警│
│    │12日凌晨│      │ 關，自窗戶伸手入內竊 │321 條│  2 卷第3 頁、本院│
│    │3 時許，│      │ 取手提電腦1 台，得手 │第1 項│  卷第35頁）。    │
│    │在台南市│      │ 後，因不會使用該電腦 │第2 款│2.證人即被害人羅瑾│
│    │東區長榮│      │ ，將之任意丟棄。     │。    │  瑜於警詢證述財物│
│    │路3 段10│      │                      │      │  遭竊事實（見警2 │
│    │巷9 號  │      │                      │      │  卷第10頁）。    │
│    │        │      │                      │      │  第35頁）。      │
│    │        │      │                      │      │3.失竊現場相片2張 │
│    │        │      │                      │      │ （見警2 卷第46、4│
│    │        │      │                      │      │  7）。           │
├──┼────┼───┼───────────┼───┼─────────┤
│ 2  │95年5 月│甲○○│因見該處大門未關且房門│刑法第│1.被告之自白（見警│
│    │6 日凌晨│      │未鎖，於夜間侵入住宅竊│321 條│  2 卷第2 頁、本院│
│    │5 時許，│      │得行動電話1 支、皮包1 │第1 項│  卷第35頁）。    │
│    │在台南市│      │個（內有現金1 百餘元）│第1 款│2.證人即被害人尤品│
│    │東區勝利│      │，嗣因被告所有門號0915│。    │  心證述財物遭竊事│
│    │路171 巷│      │621737之電話，曾搭配上│      │  實（見警2 卷第7 │
│    │7 號2 樓│      │開甲○○之行動電話使用│      │  頁）。          │
│    │1 室。  │      │，因此為警尋獲。      │      │3.失竊現場相片2張 │
│    │        │      │                      │      │（見警2 卷第44、45│
│    │        │      │                      │      │  頁）。          │
│    │        │      │                      │      │4.甲○○遭竊行動電│
│    │        │      │                      │      │  話相片1 張（見警│
│    │        │      │                      │      │  2卷第37頁）。   │
│    │        │      │                      │      │5.和信電訊通聯紀錄│
│    │        │      │                      │      │  1 紙（見警2 卷第│
│    │        │      │                      │      │  28-36頁）。     │
├──┼────┼───┼───────────┼───┼─────────┤
│ 3  │95年5 月│壬○○│破壞該處門鎖後，於夜間│刑法第│1.被告之自白（見警│
│    │6 日凌晨│      │侵入住宅欲竊取財物，嗣│321 條│  2 卷第2 頁、本院│
│    │5 時許，│      │因未尋獲財物而未得逞。│第2 項│  卷第35頁）。    │
│    │在台南市│      │                      │、第1 │2.證人即被害人蔡文│
│    │東區勝利│      │                      │項第1 │  嘉證述其住處門鎖│
│    │路171 巷│      │                      │、2款 │  遭破壞事實（見警│
│    │7 號2 樓│      │                      │      │  第8頁）。       │
│    │        │      │                      │      │3.失竊現場相片2張 │
│    │        │      │                      │      │（見警2 卷第44、45│
├──┼────┼───┼───────────┼───┼─────────┤
│ 4  │95年5 月│甲○○│因見該處大門未關且房門│刑法第│1.被告之自白（見警│
│    │13日中午│      │未鎖，侵入住宅竊得現金│320 條│  2 卷第2 頁、本院│
│    │某時許，│      │1 千元（侵入住宅部分為│第1 項│  卷第35頁）。    │
│    │在台南市│      │據告訴）。            │。    │2.證人即被害人尤品│
│    │東區勝利│      │                      │      │  心證述財物遭竊事│
│    │路171 巷│      │                      │      │  實（見警2 卷第7 │
│    │7 號2樓1│      │                      │      │  頁）。          │
│    │室。    │      │                      │      │3.失竊現場相片2張 │
│    │        │      │                      │      │（見警2 卷第37頁）│
├──┼────┼───┼───────────┼───┼─────────┤
│ 5  │95年5 月│己○○│自該址窗戶爬入屋內，於│刑法第│1.被告自白（見警2 │
│    │15日凌晨│      │夜間侵入住宅竊取黑色大│321 條│  卷第2頁、本院卷 │
│    │3 時許，│      │背包1 個（內有手提電腦│第1 項│  第35頁）。      │
│    │在台南市│      │1 台、皮夾1 個、現金1 │第1 款│2.證人即被害人陳秀│
│    │大學路18│      │千5 百元、PDA1台、周凱│、第2 │  瑜證述遭竊之事實│
│    │巷2 號20│      │楓身分證、學生證、汽車│款。  │（見警2 卷第12頁）│
│    │6 室    │      │駕照、機車行照、健保卡│      │  。              │
│    │        │      │、中國商業銀行信用卡、│      │3.失竊現場相片2張 │
│    │        │      │郵局提款卡）；女用手提│      │（見警2 卷第48、49│
│    │        │      │包1 個（內有雨傘1 支、│      │ 頁）。           │
│    │        │      │鑰匙3 把、白色上衣1 件│      │4.員警於己○○住處│
│    │        │      │、紅色外套一件、隨身碟│      │  採集之指紋，經鑑│
│    │        │      │2 支、原子筆數支、橡擦│      │  定後與被告指紋相│
│    │        │      │1 塊、化妝品數瓶、紅色│      │  符，有內政部警政│
│    │        │      │皮夾、現金5000元、身分│      │  署刑事警察局鑑驗│
│    │        │      │證、學生證、健保卡、華│      │  書1 紙可參（見警│
│    │        │      │泰銀行信用卡、提款卡、│      │  2卷第38-42頁）。│
│    │        │      │合作金庫提款卡、台北捷│      │                  │
│    │        │      │運卡1 張、機車駕照1 張│      │                  │
│    │        │      │、新光三越禮券1000元、│      │                  │
│    │        │      │大潤發禮券500 元、電子│      │                  │
│    │        │      │鎖一支）；黑色皮包1 個│      │                  │
│    │        │      │（內有手提電腦1 台）。│      │                  │
│    │        │      │嗣為警採集該址窗戶外側│      │                  │
│    │        │      │之指紋鑑定比對與被告指│      │                  │
│    │        │      │紋相符，始知上情。    │      │                  │
├──┼────┼───┼───────────┼───┼─────────┤
│ 6  │95年5 月│戊○○│因見該處房門未鎖，於夜│刑法第│1.被告之自白（見警│
│    │18日晚上│      │間侵入住宅竊得米白色背│321 條│  2 卷第2 頁、本院│
│    │11時許，│      │包1 個（內有現金500 元│第1 項│  卷第35頁）。    │
│    │在台南市│      │、身分證、郵局金融卡、│第1 款│2.證人即被害人姚蘇│
│    │勝利路  │      │隨身碟、翻譯機、學生證│。    │  婷證述財物遭竊事│
│    │167 號4 │      │、健保卡、成大醫院實習│      │  實（見警2 卷第15│
│    │樓      │      │證、鑰匙、書籍）。    │      │  、16頁）。      │
│    │        │      │                      │      │3.失竊現場相片1張 │
│    │        │      │                      │      │ （見警2 卷第50頁 │
│    │        │      │                      │      │  ）。            │
├──┼────┼───┼───────────┼───┼─────────┤
│ 7  │95年5 月│辛○○│因見該址陽台落地窗未鎖│刑法第│1.被告之自白（見偵│
│    │30日凌晨│      │，攀爬該處1 樓窗戶加蓋│321 條│  1 卷第11頁、本院│
│    │0 時許，│      │之遮雨水泥凸出物，踰越│第1 項│  卷第35頁）。    │
│    │在高雄市│      │2 樓陽台牆垣、落地窗後│第1 款│2.證人即被害人陳淑│
│    │楠梓區德│      │，進入屋內，竊取置放於│、第2 │  嫚證述財物遭竊事│
│    │賢路209 │      │該址書房之現金5 萬餘元│款。  │  實（見警1 卷第  │
│    │巷20號2 │      │、華碩、易立信行動電話│      │  10-16 頁） 。   │
│    │樓。    │      │2支 （華碩廠牌、序號  │      │3.證人劉俊麟之證述│
│    │        │      │0000000000 00000號、含│      │  被告曾交付上開行│
│    │        │      │門號000000 0000 號SIM │      │  動電話之事實（見│
│    │        │      │卡1 張；易立信廠牌、序│      │  警1 卷第1-4 頁）│
│    │        │      │號0000000000 00000號、│      │4.贓物認領保管單1 │
│    │        │      │含門號000000 0000 號  │      │  張（見警1 卷第24│
│    │        │      │SIM 卡1 張）咖啡色皮包│      │   頁） 。        │
│    │        │      │（內有ZIPO廠牌手錶1 只│      │5.被害人被竊行動電│
│    │        │      │、花蓮怡園度假村住宿卷│      │  話相片1 張（見警│
│    │        │      │2 張、淡水花間水岸休閒│      │  1卷第25頁）。   │
│    │        │      │驛站住宿卷1 張），得手│      │                  │
│    │        │      │後，除現金供己花用外，│      │                  │
│    │        │      │行動電話2 支另交予知情│      │                  │
│    │        │      │之劉俊麟，其他物品則任│      │                  │
│    │        │      │意丟棄。              │      │                  │
├──┼────┼───┼───────────┼───┼─────────┤
│ 8  │95年5 月│庚○○│因見該址大門未鎖，於夜│刑法第│1.被告之自白（見警│
│    │31日凌晨│      │間侵入住宅竊取皮包1 個│321 條│  2 卷第2 頁、本院│
│    │3 時許，│      │（內有現金1 千元、身分│第1 項│  卷第35頁）。    │
│    │在台南縣│      │證）及手提電腦1部。   │第1 款│2.證人即被害人陳俊│
│    │永康市新│      │                      │。    │  麟證述財物遭竊事│
│    │民街83號│      │                      │      │  實（見警2 卷第17│
│    │        │      │                      │      │  、18頁）。      │
│    │        │      │                      │      │3.失竊現場相片2張 │
│    │        │      │                      │      │ （見警2 卷第51、5│
│    │        │      │                      │      │  2頁）。         │
├──┼────┼───┼───────────┼───┼─────────┤
│ 9  │95年6 月│丙○○│因見該址大門未鎖，於夜│刑法第│1.被告之自白（見警│
│    │11日凌晨│      │間侵入住宅竊取皮包2 個│321 條│  2 卷第2 頁、本院│
│    │2 時30分│      │（內有身分證、健保卡、│第1 項│  卷第35頁）。    │
│    │許，在台│      │汽機車行照、遠東商銀、│第1 款│2.證人即被害人吳素│
│    │南市長榮│      │台新銀行、富邦銀行、中│。    │  滿證述財物遭竊事│
│    │路3 段24│      │國商銀、國際世華銀行、│      │  實（見警2 卷第19│
│    │巷14號。│      │合作金庫信用卡、合作金│      │  頁）。          │
│    │        │      │庫、萬泰銀行、郵局、台│      │3.失竊現場相片2張 │
│    │        │      │灣企銀金融卡）、（健保│      │ （見警2 卷第53、5│
│    │        │      │卡、身分證、台新銀行、│      │  4頁）。         │
│    │        │      │中國信託商銀信用卡、郵│      │                  │
│    │        │      │局、高雄銀行金融卡、高│      │                  │
│    │        │      │雄銀行存摺、現金1100  │      │                  │
│    │        │      │元、記事本、化妝包、台│      │                  │
│    │        │      │糖員工刷卡證、存錢桶、│      │                  │
│    │        │      │手機2 支）。          │      │                  │
├──┼────┼───┼───────────┼───┼─────────┤
│ 10 │94年6 月│丁○○│因見該址大門未鎖，於夜│刑法第│1.被告之自白（見警│
│    │11日凌晨│      │間侵入住宅竊取皮包1 個│321 條│  2 卷第2 頁、本院│
│    │2 時30分│      │（內有現金1 千元、身分│第1 項│  卷第35頁）。    │
│    │許，在台│      │證）及手提電腦1部。   │第1 款│2.證人即被害人呂逸│
│    │南市長榮│      │                      │。    │  全證述財物遭竊事│
│    │路3 段24│      │                      │      │  實（見警2 卷第22│
│    │巷14號  │      │                      │      │  、23頁）。      │
│    │        │      │                      │      │3.失竊現場相片2張 │
│    │        │      │                      │      │ （見警2 卷第55-57│
│    │        │      │                      │      │  頁）。          │
│    │        │      │                      │      │                  │
└──┴────┴───┴───────────┴───┴─────────┘
┌───────────────────────────────────────────────┐
│附表二：                                                                                      │
├──────┬─────────────┬─────────────┬───────┬────┤
│相關變更條文│行為時法（下稱舊法）之內容│裁判時法（下稱新法）之內容│比  較  理  由│備    註│
├──────┼─────────────┼─────────────┼───────┼────┤
│罰金刑最低度│罰金：（銀元）1 元以上。有│罰金：新臺幣1000元以上，以│罰金刑之最低度│舊法均較│
│刑之變更與加│期徒刑加減者，其最高度及最│百元計算。有期徒刑或罰金加│刑，由銀元10元│為有利。│
│、減：刑法第│低度同加減之。拘役或罰金加│減者，其最高度及最低度同加│（亦經提高）即│        │
│33 條 第5 款│減者，僅加減其最高度。    │減之。拘役加減者，僅加減其│新臺幣30元，提│        │
│、第67條、第│                          │最高度。                  │高為新臺幣1000│        │
│68 條       │                          │                          │元；且加（減）│        │
│            │                          │                          │之最低數額，亦│        │
│            │                          │                          │由銀元1 元即新│        │
│            │                          │                          │臺幣3 元，提高│        │
│            │                          │                          │成為新臺幣100 │        │
│            │                          │                          │元；又罰金刑之│        │
│            │                          │                          │最低度刑亦同加│        │
│            │                          │                          │（減）之。    │        │
├──────┼─────────────┼─────────────┼───────┼────┤
│連續犯      │修正前刑法第56條：「連續數│（刪除）                  │新法刪除連續犯│被告先後│
│            │行為而犯同一之罪名者，以一│                          │之規定。      │多次之犯│
│            │罪論。但得加重其刑至2 分之│                          │              │行，依新│
│            │1」。                     │                          │              │法須分論│
│            │                          │                          │              │併罰，依│
│            │                          │                          │              │舊法則僅│
│            │                          │                          │              │論一罪，│
│            │                          │                          │              │是舊法有│
│            │                          │                          │              │利。    │
├──────┼─────────────┼─────────────┼───────┼────┤
│牽連犯      │修正前刑法第55條後段：「犯│（刪除）                  │新法刪除牽連犯│被告所犯│
│            │一罪而其方法或結果之行為犯│                          │之規定。      │上開2 罪│
│            │他罪名者，從一重處斷。」  │                          │              │，依新法│
│            │                          │                          │              │規定須分│
│            │                          │                          │              │論併罰，│
│            │                          │                          │              │依舊法則│
│            │                          │                          │              │僅從一重│
│            │                          │                          │              │論處，是│
│            │                          │                          │              │舊法有利│
│            │                          │                          │              │。      │
├──────┼─────────────┼─────────────┼───────┼────┤
│累犯適用    │1.修正前刑法第47條：「受有│1.修正後刑法第47條第1 項：│前案依軍法裁判│本案不論│
│            │  期徒刑之執行完畢，或受無│  「受徒刑之執行完畢，或一│者，及因過失再│適用舊法│
│            │  期徒刑或有期徒刑一部之執│  部之執行而赦免後，5 年以│犯有期徒刑以上│或新法，│
│            │  行而赦免後，5 年以內再犯│  內故意再犯有期徒刑以上之│之罪者，是否構│均構成累│
│            │  有期徒刑以上之罪者，為累│  罪者，為累犯，加重本刑至│成累犯，新舊法│犯，是以│
│            │  犯，加重本刑至2 分之1 」│  2 分之1 ；第98條第2 項關│規定互歧。且新│新法並未│
│            │  。                      │  於因強制工作而免其刑之執│法復另行增訂強│較為有利│
│            │2.修正前刑法第49條：「累犯│  行者，於受強制工作處分之│制工作執行完畢│        │
│            │  之規定，於前所犯罪依軍法│  執行完畢或一部之執行而免│後之擬制累犯規│        │
│            │  或於外國法院受裁判者，不│  除後，5 年以內故意再犯有│定。          │        │
│            │  適用之」。              │  期徒刑以上之罪者，以累犯│              │        │
│            │                          │  論。                    │              │        │
│            │                          │2.修正後刑法第49條：「累犯│              │        │
│            │                          │  之規定，於前所犯罪在外國│              │        │
│            │                          │  法院受裁判者，不適用之」│              │        │
│            │                          │  。                      │              │        │
├──────┴─────────────┴─────────────┴───────┴────┤
│整體比較結果：本案於新舊法均構成累犯，惟舊法連續犯及牽連犯之認定對被告較有利，故應適用被告行為│
│時之法律論處。                                                                                │
└───────────────────────────────────────────────┘
附錄本件論罪科刑法條：
中華民國刑法第321條：
犯竊盜罪而有左列情形之一者，處6 月以上、5 年以下有期徒刑
：
一  於夜間侵入住宅或有人居住之建築物、船艦或隱匿其內而犯
    之者。
二  毀越門扇、牆垣或其他安全設備而犯之者。
三  攜帶兇器而犯之者。
四  結夥三人以上而犯之者。
五  乘火災、水災或其他災害之際而犯之者。
六  在車站或埠頭而犯之者。
前項之未遂犯罰之。
電信法第56條第1項
意圖為自己或第三人不法之利益，以有線、無線或其他電磁方式
，盜接或盜用他人電信設備通信者，處5 年以下有期徒刑，得併
科新台幣150 萬元以下罰金。


司法院資訊處製作；財團法人民間司法改革基金會備份。
